臺灣臺北地方法院交通事件裁定　　　　 94年度交聲字第772號
原處分機關　臺北市交通事件裁決所
受處分人　　甲○○
上列受處分人因違反道路交通管理處罰條例案件，對於臺北市交
通事件裁決所 94 年 7 月 25 日所為之處分（原處分：北市裁
二字第裁 22-AB0000000 號、北市裁二字第裁 22-AB0000000 號
）聲明異議，本院裁定如下：
    主  文
異議駁回。
    理  由
一、按汽車駕駛人，行車速度，超過規定之最高時速，或低於規
    定之最低時速，或裝用測速雷達感應器者，處新台幣（下同
    ）1,200 元以上 2,400 元以下罰鍰，道路交通管理處罰條
    例第 40 條第 1 項定有明文，而汽車駕駛人違反道路交通
    管理處罰條例第 40 條第 1 項規定者，除應依該條所規定
    之罰鍰處罰外，並予記違規點數 1 點，道路交通管理處罰
    條例第 63 條第 1 項第 1 款亦定有明文。
二、本件受處分人即異議人吳文峰於民國 94 年 6 月 1 日 15
    時  44 分及同年 6 月 3 日 11 時 9 分許，駕駛其所有車
    號 136-CJ 號營業一般小客車，行經民權東路、三民路口處
    ，該處路段速限為 50 公里，受處分人均以 64 公里之速度
    超速行駛，經臺北市政府警察局交通警察大隊設置之雷達感
    應測速照相機拍照取證，以受處分人有違反道路交通管理處
    罰條例第 40 條第 1 項規定之行為逕行舉發，嗣受處分人
    於舉發通知單上所載之應到案日期前向原處分機關提出申訴
    ，經原處分機關請舉發單位調查結果，仍認受處分人有前開
    違規行為，原處分機關乃依前揭道路交通管理處罰條例第
     40 條第 1 項、第 63 條第 1 項第 1 款（裁決書漏引第
    1 款）規定於 94 年 7 月 25 日從輕裁處異議人罰鍰各
    1,700 元並各記違規點數 1 點。
三、受處分人固不否認有於上開時間駕駛前開車號汽車，行經上
    述地點之事實，惟具狀否認有何違反道路交通管理處罰條例
    第40條第1項規定之行為，辯稱：舉發照片只照到慢車道（
    第3車道），快車道（第1、2車道）未被照到，當日在快車
    道有車輛超越本車疾駛通過此一路段，不料違規照片沒有快
    車道的違規車輛，只照到行駛在慢車道的車輛云云。惟查：
    本案係依雷達感應測速照相機拍照取證，由雷達主機發射雷
    達波測速，其雷達波為一扇形發射面，每次採證一張，以斜
    角45度發射，一旦車輛車速進入該雷達發射波範圍內，則其
    測量過程便開始啟動，若車速超過設定速限，相機則同步以
    1/1000秒快門速度，自動拍攝採證其違規車輛。經由採證照
    片比對受處分人駕駛136-CJ號營業一般小客車分別於94年6
    月1日15時44分及同年6月3日11時9分許沿民權東路四段由西
    向東方向行駛，至違規地正在掃描區內，經偵測電腦判讀超
    速，電腦啟動第一張採證照片，復於1秒2拍攝第2張採證照
    片，並偵測顯示速度均為64公里（V：64），違規事實明確
    ，員警依採證照片掣單舉發並無違誤。另受處分人辯稱係快
    車道車輛超速所為乙節，經查：受處分人136-CJ號營業一般
    小客車進入雷達測速範圍，於感測超速後，電腦啟動照相，
    且依採證照片判讀，受處分人車輛於第3車道上，時速均達
    64公里（V：64），違規屬實；此有臺北市政府警察局松山
    分局94年7月20日北市警松分交字第09432275300號函一件及
    舉發違規照片影本四幀在卷可稽。查卷附之採證相片均已針
    對畫面中之車輛掃瞄判讀車速，且既係感測超速後，始啟動
    照相，並於相片中列出感測之時速，自無舉發錯誤可言。
    本件事證明確，受處分人之違規行為堪以認定。
四、綜上所述，受處分人確有在前揭時地駕駛汽車超速行駛之違
    規行為，從而原處分機關依前揭道路交通管理處罰條例第40
    條第 1 項、第 63 條第 1 項第 1 款（裁決書漏引第 1 款
    ）規定逕行裁處異議人罰鍰各1,700元並各記違規點數1點，
    核無違誤，本件受處分人之異議為無理由，自應將其異議駁
    回。
據上論斷，應依道路交通案件處理辦法第 19 條，裁定如主文。
中　　華　　民　　國　　94　　年　　8 　　月　　26　　日
　　　　　　　　　　　　　　　交通法庭法　官　朱瑞娟
以上正本證明與原本無異
如不服本裁定應於送達後5日內向本院提出抗告狀
                                      書記官  謝韻華
中　　華　　民　　國　　94　　年　　8　　月　　 29　　日
